臺灣高等法院刑事判決　　　　　　　　94年度上更(一)字第660號
上　訴　人
即　被　告　庚○○
上列上訴人因偽造文書等案件，不服台灣板橋地方法院89年度易
字第4517號，中華民國90年10月12日第一審判決（起訴案號：台
灣板橋地方法院檢察署89年度偵字第10085號 ），提起上訴，經
判決後，由最高法院發回更審，本院判決如下：
    主  文
原判決關於庚○○偽造文書部分撤銷。
庚○○共同連續偽造私文書，足以生損害於公眾及他人，處有期
徒刑貳年捌月，扣案如附表一編號四、編號六至十九、附表二編
號一、二所示之物，均沒收。
    事  實
一、庚○○基於概括之犯意，收購贓車、拆卸拼裝、偽造引擎號
    碼，出售牟利，其情節如下：於民國89年 3月中旬，庚○○
    以每月新臺幣（下同）18,000元之租金，向不知情之陳次郎
    承租台北縣板橋市○○路 180巷28號之房屋，供作藏置贓車
    及拆解拼裝之場所。雇用鍾銀城、葉俞伯（另經台灣板橋地
    方法院判處有期徒刑6月、5月確定）拆解機車，按件計酬，
    每拆解拼裝一輛重型機車，鍾銀城、葉俞伯可得 2,500元，
    每拆解拼裝一輛輕型機車，鍾銀城可得 2,000元、葉俞伯則
    可得 1,500元。庚○○則在臺北縣板橋市○○路152號1樓所
    經營之鄭家莊檳榔店處，以每輛重型機車約 6,000元，每輛
    輕型機車約 5,000元之代價，連續向綽號「阿宏」、「阿弟
    」等年籍姓名不詳之男子，買受來歷不明之贓車；於89年 5
    月18日18時許，以 1,200元代價，向其乾弟黃貴雄（另經本
    院判處有期徒刑10月確定）購買竊取丁○○所有之WSR－483
    號輕型機車。另向不詳姓名之人購買有合法來源之老舊機車
    ，均送至臺北縣板橋市○○路 180巷28號之房屋內。庚○○
    與鍾銀城、葉俞伯三人，基於共同及概括之犯意，由庚○○
    提供機車及地點，鍾銀城、葉俞伯將機車加以拆解，將合法
    來源之機車牌照、引擎蓋（上刻有引擎號碼）等換裝至贓車
    上（即俗稱「借屍還魂」或「頂拼」），改變原贓車之車牌
    及引擎號碼等，令人難以辨識其為贓物，而偽造該等贓車之
    引擎號碼，足生損害於監理機關對機車之管理及製造廠商，
    所拆解拼裝之機車數量約二百部至二百十部。庚○○將拼裝
    後之機車，依輕型、重型及廠牌、型式之不同，分別以每部
    約23,000元至30,000萬元不等之價格出售予知情之人而牟利
    。嗣於89年 5月20日19時30分許，警方接獲線報持檢察官核
    發之搜索票，在臺北縣板橋市○○路18 0巷28號查獲鍾銀城
    、葉俞伯，並扣得如附表一所示之物。再於同日20時30分至
    21時間，於臺北縣板橋市○○路152號1樓鄭家莊檳榔店內，
    查獲庚○○，並扣得如附表二所示之物。
二、案經被害人申○○○、Ｐ○○、己○○、Ｑ○○、乙○○、
    Ｋ○○、酉○○、巳○○、Ｈ○○、Ｊ○○、辰○○、卯○○、癸○○、壬○○、Ｓ○○、宙○○、Ｍ○○、Ｃ○○、
    寅○○、子○○、Ｄ○○、丙○○、天○○、宇○○、Ｒ○○、玄○○、Ａ○○、戊○○、亥○○、黃○○、丁○○、
    丑○○、Ｇ○○、地○○、Ｂ○○訴由臺北縣警察局板橋分
    局，報請臺灣板橋地方法院檢察署檢察官偵查起訴。
    理  由
一、上訴人即被告於本次更審中未到庭辯解或陳述。惟查被告庚○○於原審及本院上訴審中坦承於89年 3月中旬，向不知情
    之陳次郎承租臺北縣板橋市○○路 180巷28號之房屋，以供
    藏置贓車及拆解拼裝贓車之用；另在臺北縣板橋市○○路15
    2號1樓其經營之鄭家莊檳榔店，向綽號「阿宏」、「阿弟」
    等年籍姓名不詳之男子買受來歷不明之贓車，向不詳姓名之
    人購買有合法來源之老舊機車；在臺北縣板橋市○○路180
    巷28號之房屋內，以按件計酬之方式，僱請鍾銀城、葉俞伯
    拆解而將有合法來源之機車牌照、引擎蓋等換裝至贓車上，
    出售牟利等情不諱（見原審卷第66頁、第67頁，本院上訴卷
    第46頁、第47頁、第177頁）。共犯葉俞伯於警訊供稱：「
    警方於89年5月20日下午19時30分在板橋市○○路180巷28號
    查獲」、「犯罪證物都是我嬸嬸（庚○○）所有，我與鍾銀
    城二人是受僱於庚○○。」、「我與鍾銀城二人是擔任該解
    体機車工廠之借屍還魂機車之工作，我們是以每部重機（車
    ）之代價為2,500元，輕機車之代價為1,500元來計算我們之
    佣金。」、「我參與解体工廠約有月餘，我們上班時間皆在
    早上 9至10點時相約在我嬸嬸（庚○○）所開設鄭家莊檳榔
    店（地址：板橋市○○路 152號）一同前往工廠，工廠是庚○○負責的。」、「庚○○是處理全部機車解體工廠之任何
    工作。」、「警方查獲之日曆表二本有一本是鍾銀城所有，
    一本是我所有，另一本筆記本是庚○○的。我們所有之日曆
    表是自己記載一天所拆解之機種及車型來計算我們之工資及
    休息之日數。如我在89年 5月18日所記載有風光125、野狼
    125、迅光ＦＤ125、恰恰50等四種車型為我們『借屍還魂』
    共淨賺佣金9,000元正。」、「該機車牌及引擎蓋拆解後都
    由庚○○處理掉，我不知道丟到何處。」、「我只知道過一
    夜後該贓車會擺好讓我們拆解，不知何人竊取的。我所裝置
    合法之車及引擎蓋是庚○○及李炳鋒（另經本院判處無罪確
    定）所提供。我不知裝好之機車如何運走。」（見臺北縣警
    察局板橋分局刑事案件偵查卷宗〈下簡稱警卷〉第16頁背面
    至18頁）；嗣於檢察官偵查中供稱：「（變造多少部？）三
    、四十部。」（見偵卷第 6頁正面）；於原審中供承：「我
    有幫庚○○換車牌及引擎蓋，是從三月開始，我是到莒光路
    180巷28號房屋內換的，是庚○○找我去的，代價是我幫他
    換一部1,500至2,500元，因車輛大小而有差異，換的時間是
    在早上 9點多至晚上10點左右，我是先到鄭家莊檳榔店去坐
    一下，檳榔店是庚○○開的，她是我嬸嬸。」、「我和鍾銀
    城一起去的。」、「我去的時候該處就有大牌了，我換上去
    ，車牌就放在要裝的那部車子上面。」、「沒有換零件，沒
    有修理，只是換大牌、引擎蓋而已。」、「換裝以後的車子
    我不知道如何處理，換好之後就放在屋子裡面，後來車子有
    一直出去。」（見原審卷第44頁）、「扣案的世華聯合商銀
    桌曆是我寫的，是寫我修理、整理過的車子。」、「5,000
    、6,000、7,500等字是工資，但沒有領到。」（見原審卷第
    112頁 ）。又共犯鍾銀城於警訊中供承：「於解体工廠，我
    是擔任拆解贓車技工，將合法機車、車牌及引擎蓋換上贓車
    上面，借屍還魂將贓車變成合法之機車，再交由老闆娘庚○○販賣。」、「將贓車變造為合法之機車約170輛，約3個月
    。」、「葉俞伯是和我一起在拆解贓車變為合法之機車之技
    工。」另同案被告黃貴雄於警訊中供承：「我只偷乙輛輕機
    車，時間是89年5月18日下午17時許在板橋市○○路 ○段101
    號前偷竊車號WSR－483號輕機車乙部。」、「偷竊後一小時
    即騎至板橋市○○路152號前之巷口交給庚○○。」、「 代
    價是新臺幣 1,200元。」、「因為庚○○是我乾姊，所以代
    價才算新臺幣 1,200元。」（見警卷第6頁背面至第7頁）；
    於檢察官偵查中稱：「89年5月18日下午5時在板橋市○○路
    ○段101號前偷WSR－483號機車。」、「機車交給庚○○。」
    （見偵卷第 5頁背面），被告之自白與共犯鍾銀城、葉俞伯
    及同案被告黃貴雄所述之情節，均相符合。本案並據被害人
    機車之失主或代領人即申○○○、Ｐ○○、己○○、Ｑ○○
    、乙○○、Ｋ○○、酉○○、巳○○、Ｈ○○、Ｊ○○、辰
    ○○、卯○○、癸○○、壬○○、Ｓ○○、宙○○、Ｍ○○
    、Ｃ○○、寅○○、子○○、Ｄ○○、丙○○、天○○、宇
    ○○、Ｒ○○、玄○○、Ａ○○、戊○○、亥○○、黃○○
    、丁○○、丑○○、Ｇ○○、地○○、Ｂ○○、甲○○、Ｎ
    ○○、Ｅ○○、午○○、史偉中、Ｌ○○、Ｆ○○、Ｏ○○
    、高鳴政、戌○○、Ｉ○○、未○○、丁○○、丑○○、辛○○、廖武全（將車售與黃浩欽）及將有合法來源之機車出
    售之證人黃春和、鄭文玉指證屬實。並有臺北縣警察局贓物
    認領保管單47紙、車輛竊盜、車牌失竊資料個別查詢報表─
    查詢車輛認可資料46紙、車籍作業系統─查詢認可資料 5紙
    、車籍作業系統─集中查詢基本詳細資料 3紙、臺北縣警察
    局車輛失竊證明單正本及影本各 1紙在卷足稽。復有扣案如
    附表一及附表二編號一至四所示失竊之機車車牌、引擎（蓋
    ）、合法來源之機車車牌、引擎（蓋）、換裝完成之機車、
    拼裝機車之各式工具、記事本、桌曆、車籍稅捐資料、估價
    單等物足資佐證。本件為警查獲扣案之失竊機車為13輛，失
    竊之機車車牌共35面，失竊之機車引擎蓋為 7個（其中黃浩
    欽、宋穎請、丑○○、林梅音之引擎蓋與車牌為同一部機車
    ），依此計算查扣失竊車輛為51輛。惟被告已大量出售拼裝
    完成之贓車，為被告與共犯鍾銀城、葉俞伯所一致供述在卷
    ，應以實際處理贓車之共犯鍾銀城、葉俞伯所述，各處理過
    170 部、30部或40部與事實相符為可採。故被告偽造引擎號
    碼出售及查獲之贓車，應為200部至210部。綜上所述，被告
    庚○○之罪證已臻明確，犯行洵堪認定，自應依法論科。
二、按機車引擎號碼，係機車製造廠商出廠之標誌，乃表示一定
    用意之證明，依刑法第220條（現行刑法第220條第 1項）之
    規定，應以私文書論（最高法院66年度臺上字第1961號判例
    意旨參照）。又將機車引擎上刻有引擎號碼之外殼拆下，另
    以他機車之引擎上刻有引擎號碼之外殼替代之，原機車上之
    引擎已被賦予一不同於原來之新號碼，此種行為，與將原號
    碼磨去另刻上新號碼之結果相同，不能謂於監理機關對汽車
    之管理及製造廠商之信譽無損害（司法院〈82〉廳刑一字第
    05283號函釋及最高法院71年度臺上字第 7142號判決意旨參
    照）。是將機車引擎上刻有引擎號碼之外殼拆下，另以他機
    車之引擎上刻有引擎號碼之外殼替代之，應屬偽造私文書之
    行為。核被告庚○○所為，係犯刑法第349條第2項之故買贓
    物罪、刑法第220條第 1項、第210條之偽造準私文書罪。另
    查被告庚○○並未開設機車行，陳列或將贓車零星出售予不
    知情之人，係拼裝完畢即快速將大量贓車轉手出售，顯然有
    其特殊之管道，當係有另一收購贓車之集團，尚難認買受者
    係不知情之人，故被告庚○○之犯行尚不構成行使偽造準私
    文書罪（參照司法院〈83〉廳刑一字第 02698號函意旨）。
    被告庚○○提供場所與機車，僱用鍾銀城、葉俞伯拆解併裝
    贓車，所犯刑法第220條第 1項、第210條之偽造準私文書罪
    有犯意聯絡及行為分擔，應論以共同正犯。被告庚○○所犯
    故買贓物罪、偽造準私文書罪，各時間緊接、方法相同、觸
    犯構成要件相同之罪名，顯係基於概括之犯意反覆為之，均
    係連續犯，應依刑法第56條之規定各論以一罪，並加重其刑
    。被告庚○○所犯故買贓物罪及偽造準私文書罪之間，有方
    法與結果之牽連關係，應依刑法第55條之規定從較重之偽造
    準私文書罪處斷。公訴人起訴書已記載偽造私文書之犯行，
    但漏未引用所犯法條，且此部分與起訴之故買贓物犯行，有
    方法結果之牽連關係，法院應一併審判；被告向黃貴雄故買
    贓物部分，公訴人漏未起訴，因與已起訴之其餘贓物部分，
    有連續犯之關係，為起訴效力所及，本院亦應併予審理。至
    公訴人起訴書記載「被告向綽號『阿宏』、『阿弟』者故買
    如附表一所示之贓物機車」等情，但起訴書雖漏無該附表，
    起訴範圍尚有疑義，惟經台灣高等法院檢察署檢察官當庭補
    正，該附表即如警卷第22頁至第24頁之一覽表，確定起訴範
    圍，與本院所認定犯罪事實即判決附表一相同，附此說明。
三、原審對被告為有罪科刑之判決，固非無見。惟查：(一)被告係
    向黃貴雄購買WSR－483號贓車，原判決認被告庚○○與黃貴
    雄共犯竊盜罪責，尚有未洽。(二)被告租用台北縣板橋市○○
    路 180巷28號房屋，不知情之保證人李炳鋒並未參與本件犯
    行，業經本院判決無罪，原審認李炳鋒與被告庚○○共犯偽
    造準私文書及故買贓物等罪嫌，亦有未洽。被告上訴意旨，
    認原判決量刑過重，就原審適法範圍裁量權之行使為爭執，
    雖不足採，但否認有叫黃貴雄竊盜，未犯竊盜罪，尚非全無
    理由。且原判決既另有可議，自應由本院將原判決關於被告
    庚○○偽造文書部分予以撤銷改判。爰審酌被告庚○○貪圖
    私利，收購贓車拼裝出售，助長機車竊盜猖獗並生損害於監
    理機關對機車之管理及製造廠商及其犯罪動機、目的、手段
    、品行、智識程度、所生危害及犯罪後坦承犯行之態度等一
    切情狀，量處與原審相同如主文第二項所示之刑，以資儆懲
    。如附表一編號四、編號六至十九及附表二編號一、二所示
    之物，係供偽造準私文書犯罪所用之物；且附表一編號四、
    編號六至十八及附表二編號一、二所示所示之物，均係被告
    庚○○所有，另附表一編號十九所示之物，則分別係共犯葉
    俞伯、鍾銀城所有，此業據被告庚○○及共犯葉俞伯、鍾銀
    城供明無訛，爰依刑法第38條第1項第2款之規定宣告沒收。
    至於附表一編號一、二、三所示之物，並非被告所有；附表
    一編號五所示已換裝完成之機車，部分為被害人所有，為免
    失主受無從回復之損害；附表二編號三、四所示之物並非供
    犯罪所用、供犯罪預備或因犯罪所得之物；附表二編號五、
    六所示之物，被告否認與本案有關，因均非違禁物，爰不予
    宣告沒收，附此敘明。
四、被告庚○○經合法傳喚，無正當理由不到庭，爰不待其至庭
    陳述，逕行判決。
五、據上論斷，應依刑事訴訟法第369條第 1項前段、第364條、
    第371條、第299條第1項前段，刑法第28條、第56條、第210
    條、第220條第1項、第349條第2項、第55條、第38條第 1項
    第2款，罰金罰鍰提高標準條例第1條，判決如主文。
本案經檢察官曾忠己到庭執行職務。
中    華    民    國    94    年    11    月    29    日
                  臺灣高等法院刑事第二十三庭
                              審判長法  官  尤豐彥
                                    法  官  張明松
                                    法  官  趙功恆
以上正本證明與原本無異。
如不服本判決，應於收受送達後十日內向本院提出上訴書狀，其
未敘述上訴之理由者並得於提起上訴後十日內向本院補提理由書
（均須按他造當事人之人數附繕本）。
                                    書記官  孫佩琳
中　　華　　民　　國　　94　　年　　11　　月　　29　　日
附錄本案論罪科刑法條全文：
刑法第三百四十九條第二項
搬運、寄藏、故買贓物或為牙保者，處五年以下有期徒刑、拘役
或科或併科一千元以下罰金。
刑法第二百十條
偽造、變造私文書，足以生損害於公眾或他人者，處五年以下有
期徒刑。
附表一：
┌──┬──────┬────┬────────────────┐
│編號│ 名    稱   │數    量│備                         註   │
├──┼──────┼────┼────────────────┤
│ 一 │失竊之機車  │拾輛  │車牌號碼（所有人）              │
│    │            │        │ＰＮＱ－三二三（Ｎ○○）－已發還│
│    │            │        │ＢＣＦ－七六三（廖玉鳳）－已發還│
│    │            │        │ＰＮＤ－一七七（酉○○）－已發還│
│    │            │        │ＰＷＢ－九九○（Ｑ○○）－已發還│
│    │            │        │ＯＸＭ－八○六（申○○○）－已發│
│    │            │        │                還              │
│    │            │        │ＷＳＮ－三三五（Ｅ○○）－已發還│
│    │            │        │ＯＸＵ－三○一（簡育璋）－已發還│
│    │            │        │ＷＳＩ－二五六（許慧貞）－已發還│
│    │            │        │ＰＭＲ－九○一（乙○○）－已發還│
│    │            │        │ＷＳＲ－四五八（巳○○）－已發還│
│    │            │        │ＷＳＭ－八六六（楊雅萍）－已發還│
│    │            │        │ＰＺＶ－四六七（午○○，警卷誤為│
│    │            │        │                洪嘉傳）－已發還│
│    │            │        │ＤＴＬ－八五八（史偉中）－已發還│
├──┼──────┼────┼────────────────┤
│ 二 │失竊之機車車│拾伍面│車牌號碼（所有人）              │
│    │牌          │        │ＰＮＨ－五九五（Ｌ○○）－已發還│
│    │            │        │ＰＮＪ－０三一（Ｊ○○）－已發還│
│    │            │        │ＪＬＰ－三二七（Ｆ○○）－已發還│
│    │            │        │ＰＮＤ－三八一（辰○○）－已發還│
│    │            │        │ＢＤＥ－四五五（Ｏ○○）－已發還│
│    │            │        │ＩＲＤ－五九０（卯○○）－已發還│
│    │            │        │ＡＤＩ－七二０（高鳴政）－待發還│
│    │            │        │ＰＭＺ－三五一（癸○○）－已發還│
│    │            │        │ＢＤＣ－一五三（壬○○）－已發還│
│    │            │        │ＰＮＢ－四一二（蘇基源）－已發還│
│    │            │        │ＰＮＪ－二一０（宙○○）－已發還│
│    │            │        │ＮＲＳ－七０五（黃有財）－已發還│
│    │            │        │ＦＩＡ－０二一（黃浩欽，警卷誤為│
│    │            │        │                縱合機車行）－待│
│    │            │        │                發還            │
│    │            │        │ＰＮＮ－二七五（Ｃ○○）－已發還│
│    │            │        │ＰＮＢ－一０三（寅○○）－已發還│
│    │            │        │ＰＮＨ－二二九（子○○）－已發還│
│    │            │        │ＰＮＮ－七二０（Ｄ○○）－已發還│
│    │            │        │ＢＣＶ－００五（丙○○）－已發還│
│    │            │        │ＰＮＯ－一三五（天○○）－已發還│
│    │            │        │ＰＮＢ－七三五（宇○○）－已發還│
│    │            │        │ＰＮＥ－九五一（Ｒ○○）－已發還│
│    │            │        │ＷＳＲ－七九八（玄○○）－已發還│
│    │            │        │ＤＴＯ－九０九（Ａ○○）－已發還│
│    │            │        │ＵＴＹ－三０七（戊○○）－已發還│
│    │            │        │ＷＳＲ－二四六（戌○○）－已發還│
│    │            │        │ＷＳＯ－二六三（Ｉ○○）－已發還│
│    │            │        │ＷＳＬ－一八二（亥○○）－已發還│
│    │            │        │ＷＳＭ－０三九（未○○）－已發還│
│    │            │        │ＤＬＤ－００九（黃○○，警卷誤為│
│    │            │        │                謝清洋）－已發還│
│    │            │        │ＷＳＲ－四八三（丁○○）－已發還│
│    │            │        │ＷＳＵ－八九九（丑○○）－已發還│
│    │            │        │ＷＳＳ－六三五（辛○○）－已發還│
│    │            │        │ＥＶＤ－八０一（謝伊鈞）－已發還│
│    │            │        │ＷＳＵ－四七八（地○○）－已發還│
├──┼──────┼────┼────────────────┤
│ 三 │失竊之機車引│柒個    │車牌號碼（所有人）              │
│    │擎（蓋）    │        │ＰＮＧ－二二０（己○○）－已發還│
│    │            │        │ＦＩＡ－０二一（黃浩欽）－待發還│
│    │            │        │ＢＣＶ－００五（丙○○）－已發還│
│    │            │        │ＷＳＯ－二六三（Ｉ○○）－已發還│
│    │            │        │ＷＳＲ－四八三（丁○○）－已發還│
│    │            │        │ＷＳＵ－八九九（丑○○）－已發還│
│    │            │        │ＷＳＳ－六三五（辛○○）－已發還│
├──┼──────┼────┼────────────────┤
│ 四 │有合法來源之│貳拾壹個│車牌號碼                        │
│    │機車車牌（含│        │ＩＫＯ－九二０、ＣＤＪ－一七七  │
│    │引擎＜蓋＞）│        │ＡＢＸ－００六、ＨＶＳ－０三０  │
│    │            │        │ＧＸＡ－一二五、ＡＬＹ－五二０  │
│    │            │        │ＡＭＬ－一一八、ＦＲＢ－七九０  │
│    │            │        │ＧＲＢ－九六五、ＡＰＨ－七六六  │
│    │            │        │ＶＭＤ－六九五、ＲＷＸ－五九九  │
│    │            │        │ＶＫＶ－二七七、ＤＩＴ－三五三  │
│    │            │        │ＶＭＣ－八二九、ＱＰＱ－０三二  │
│    │            │        │ＤＭＸ－四七七、ＤＮＱ－四二八  │
│    │            │        │ＥＥＶ－０三０、ＲＹＭ－九六一  │
│    │            │        │ＷＥＱ－０八二                  │
├──┼──────┼────┼────────────────┤
│ 五 │已換裝完成之│肆部    │ＲＺＳ－六九九、ＪＰＵ－八七七  │
│    │機車        │        │ＦＺＫ－三一二、ＦＵＬ－六三一  │
│    │            │        │（換裝成車牌號碼ＲＺＳ－六九九之│
│    │            │        │機車，其中部分原屬車牌號碼ＷＳＲ│
│    │            │        │－四八三號機車之零件）          │
├──┼──────┼────┼────────────────┤
│ 六 │梅花扳手    │伍支    │                                │
├──┼──────┼────┼────────────────┤
│ 七 │Ｔ型扳手    │伍支    │                                │
├──┼──────┼────┼────────────────┤
│ 八 │十字起子    │伍支    │                                │
├──┼──────┼────┼────────────────┤
│ 九 │開口扳手    │支    │                                │
├──┼──────┼────┼────────────────┤
│ 十 │老虎鉗      │壹支    │                                │
├──┼──────┼────┼────────────────┤
│十一│活動扳手    │貳支    │                                │
├──┼──────┼────┼────────────────┤
│十二│一字起字    │伍支    │                                │
├──┼──────┼────┼────────────────┤
│十三│鐵鎚        │壹支    │                                │
├──┼──────┼────┼────────────────┤
│十四│尖嘴鉗      │貳支    │                                │
├──┼──────┼────┼────────────────┤
│十五│電鑽        │壹具    │                                │
├──┼──────┼────┼────────────────┤
│十六│空氣壓縮機  │壹部    │                                │
├──┼──────┼────┼────────────────┤
│十七│記事本      │壹本    │                                │
├──┼──────┼────┼────────────────┤
│十八│搪缸拆卸工具│壹組    │                                │
├──┼──────┼────┼────────────────┤
│十九│桌曆        │貳本    │                                │
└──┴──────┴────┴────────────────┘
附表二：
┌──┬──────┬────┬────────────────┐
│編號│名      稱  │數    量│   備                   註      │
├──┼──────┼────┼────────────────┤
│ 一 │車籍、稅捐相│        │                                │
│    │關資料      │捌  份  │                                │
├──┼──────┼────┼────────────────┤
│    │            │        │                                │
│ 二 │ 估  價  單 │肆拾伍張│                                │
├──┼──────┼────┼────────────────┤
│    │            │        │                                │
│ 三 │ 鑰  匙     │陸支    │                                │
├──┼──────┼────┼────────────────┤
│    │            │        │                                │
│ 四 │強力Ｔ型起子│支    │                                │
├──┼──────┼────┼────────────────┤
│    │            │拾壹萬│                                │
│ 五 │ 新  臺 幣  │仟佰元│                                │
├──┼──────┼────┼────────────────┤
│    │            │貳張、面│一張面額為拾萬元，票號：ＮＡ六六│
│ 六 │ 支  票     │額計拾貳│三一四六四。                    │
│    │            │萬陸仟元│一張面額為貳萬陸仟元，票號：Ｄ０│
│    │            │。      │ｏ一五二五三四。                │
└──┴──────┴────┴────────────────┘
